臺灣高等法院民事裁定　　　　　　　　 100年度抗字第1839號
抗　告　人　李素瑜(即李英傑之.
上列抗告人因與相對人臺灣板橋地方法院等間請求損害賠償事件
，對於中華民國100年10月28日臺灣臺北地方法院100年度訴字第
2837 號裁定提起抗告，本院裁定如下：
    主  文
原裁定廢棄。
    理  由
一、按原告起訴時，固應依民事訴訟法第244條第1項第1項規定
    ，以訴狀表明當事人及法定代理人，以定其訴訟之對象及送
    達地址，惟如依其訴狀之記載，已可認其起訴之對象為何，
    自不得以其記載稍欠明確，即謂其起訴之程式有欠缺(最高
    法院30年抗字第417號判例意旨參照)。
二、原裁定以：抗告人起訴時，未記載相對人孫裕滿、劉欽隆之
    住所，並提出其戶籍謄本，以及補正被告板橋地院之機關全
    銜、設址及法定代理人姓名，經於民國100年6月24日裁定命
    抗告人於裁定送達後7日內補正，抗告人仍未遵期補正，其
    訴為不合法，而裁定駁回抗告人之訴。
三、查抗告人提起本件訴訟，係以：其於100年6月14日補收本院
    78年度上易字第4574號刑事判決書，得知其父李英傑因買賣
    相對人王勝義、陳世明、羅秀蘭所有坐落新北市林口區○○
    ○段後坑小段1127、1127-1地號土地、新北市○○區○○段
    白雞小段58-149地號土地，遭板橋地院以77年度自字第382
    號判決詐欺罪，並處有期徒刑10月，上訴本院後，因李英傑
    死亡，始獲判無罪，該案是否涉有侵權？毀損李英傑名譽？
    原判決疑點甚多，板橋地院法官是如何判決？為何一直不給
    抗告人第一審判決書？為何謊稱銷檔？於90年間，抗告人聲
    請取回擔保金，板橋地院民事執行處竟串聯民事庭，惡整抗
    告人。民國98至99年，抗告人一連兩案，板橋地院法官開庭
    錄音光碟都遭消音？板橋地院公務員多次惡整，法院中有債
    務人圖利自己？臺灣板橋地方法院檢察署檢察官不予調查，
    爰依法提起侵權民事訴訟等語為由，有起訴狀、前開刑事判
    決書在卷可稽（見原審卷第3頁、第235至241頁、第5頁）。
    觀之板橋地院77年度自字第382號刑事判決，於事實欄中關
    於李英傑詐欺售地之仲介人為孫裕清（抗告人稱係孫裕滿之
    誤），被害人為劉欽隆，則抗告人提起本件訴訟之相對人孫
    裕滿、劉欽隆應可確認係指前開刑事案件中之仲介人孫裕滿
    及被害人劉欽隆。又查，抗告人曾於100年6月24日向原審具
    狀表示：因不知相對人孫裕滿、劉欽隆戶籍地及身分證統一
    編號，請求原審調閱前開刑事判決書查詢等語；復於100年7
    月13日向原審具狀表示：抗告人曾向戶政機關查詢相對人孫
    裕滿、劉欽隆身分證統一編號，然因戶政機關表示全國同名
    同姓之人過多而拒絕提供，請求原審命戶政機關配合提供或
    發文抗告人，令抗告人可直接向戶政機關調閱相對人戶籍資
    料等語；又於100年8月3日、100年8月18日、100年9月23日
    、1 00年10月5日、100年10月14日一再具狀請求原審協助調
    閱相對人孫裕滿、劉欽隆之戶籍謄本乙節，有抗告人歷次書
    狀在卷可佐（見原審卷第13頁、第21頁、第35頁、第93頁、
    第10 8頁、第245頁、第251頁），乃原法院對抗告人前開請
    求，未有處置，逕以抗告人未遵期補正為由，而依民事訴訟
    法第249條第1項第6款之規定裁定駁回其訴，自有未洽。至
    原審命抗告人就相對人「板橋法院」部分，應補正機關全銜
    、設址及法定代理人姓名，係公眾周知之事實，即令抗告人
    未於起訴狀記載明確或遵期補正，亦應由審判長依民事訴訟
    法第199條第2項規定行使闡明權，令抗告人就此不完足部分
    予以敘明或補充，方屬適法，尚難僅以此部分之記載稍欠明
    確，即謂其起訴之程式有欠缺。是抗告意旨指摘原裁定不當
    ，聲明廢棄，為有理由，由本院廢棄原裁定，發回原法院更
    為適法之處理，爰裁定如主文。
中    華    民    國   100    年    12    月    30    日
                    民事第三庭
                        審判長法  官  林敬修
                              法  官  劉勝吉
                              法  官  賴惠慈
正本係照原本作成。
本裁定除以適用法規顯有錯誤為理由外，不得再抗告。如提起再
抗告，應於收受後10日內委任律師為代理人向本院提出再抗告狀
。並繳納再抗告費新台幣１千元。
中    華    民    國   101    年    1     月    2     日
                              書記官  張淑華